臺灣彰化地方法院刑事判決
109年度交易字第767號
公  訴  人  臺灣彰化地方檢察署檢察官
被      告  賴國屆


上列被告因公共危險案件，經檢察官提起公訴（109年度偵字第1
2682號），本院依法裁定改行簡式審判程序，判決如下：
    主          文
賴國屆犯不能安全駕駛動力交通工具罪，累犯，處有期徒刑陸月
，併科罰金新臺幣壹萬元。有期徒刑如易科罰金，罰金如易服勞
役，均以新臺幣壹仟元折算壹日。
    犯罪事實及理由
一、本案犯罪事實及證據，除起訴書犯罪事實一第6至7行「於翌
    （10）日凌晨5時許，騎乘車牌號碼000-0000號普通重型機
    車上路」更正為「竟基於不能安全駕駛之犯意，於翌（10）
    日凌晨5時許，騎乘車牌號碼000-0000號普通重型機車上路
    」；證據部分增列「被告賴國屆於本院準備程序及審理時之
    自白」外，其餘均引用如附件臺灣彰化地方檢察署檢察官起
    訴書之記載。
二、論罪科刑
  ㈠核被告所為，係犯刑法第185條之3第1項第1款之不能安全駕
    駛動力交通工具罪。
  ㈡被告前因公共危險案件，經本院以104年度交簡字第406號判
    決判處有期徒刑6月確定，並於民國105年3月25日執行完畢
    等情，有臺灣高等法院被告前案紀錄表在卷可稽，其於受有
    期徒刑執行完畢後，5年以內故意再犯有期徒刑以上之罪，
    為累犯。而其本次犯罪與前案犯罪之罪名相同，又無刑法第
    59條情堪憫恕之情形，且本案犯罪之法定刑為有期徒刑2月
    以上，亦不因累犯之加重致其所受刑罰因而受有超過其所應
    負擔罪責，及使其人身自由因而受過苛侵害之情形，適用累
    犯加重之規定，核無司法院大法官釋字第775號解釋所稱「
    不符合罪刑相當原則、牴觸憲法第23條比例原則」之情形，
    是應依刑法第47條第1項之規定，加重其刑。
  ㈢爰審酌被告前另尚有3次不能安全駕駛之公共危險案件等情，
    有臺灣高等法院被告前案紀錄表在卷可憑，素行非佳，竟仍
    不知悔改，復無視於政府因駕駛人酒後駕車肇事機率大增，
    常會造成駕駛人自己、同車乘客及其他用路人不可彌補之傷
    害，而一再宣導不要酒後駕車之政令宣導，仍於酒後在道路
    上騎乘重型機車，因轉彎未顯示方向燈，而為警攔查，經警
    測得之吐氣酒精濃度達每公升0.26毫克，其所為已危及一般
    用路人之生命安全；再斟酌本次犯行已為其第5次犯酒醉駕
    車之公共危險罪，可見其遵守法紀之觀念顯有欠缺，前案判
    決仍不足以使其記取教訓，本應嚴予處罰；惟念及其犯罪後
    坦承犯行，並考量其教育程度為高中畢業，從事提煉雞精工
    作，月收入新臺幣3萬餘元，喪偶，有1名成年子女，與母親
    同住，沒有需其扶養之人等一切情狀，爰量處如主文所示之
    刑，並分別諭知易科罰金及易服勞役之折算標準，以資懲儆
    。
三、依刑事訴訟法第273條之1第1項、第299條第1項前段、第310
    條之2、第454條第2項，刑法第185條之3第1項第1款、第47
    條第1項、第41條第1項前段、第42條第3項前段，刑法施行
    法第1條之1第1項，判決如主文。
四、如不服本判決，得自判決送達之日起20日內，以書狀敘明理
    由，向本院提出上訴。
本案經檢察官林芬芳提起公訴，檢察官劉欣雅到庭執行職務。
中　　華　　民　　國　 110　　年　　3 　　月　　29　　日
                  刑事第六庭  法  官  范馨元
以上正本證明與原本無異。
如不服本判決應於收受判決後20日內向本院提出上訴書狀，並應
敘述具體理由。其未敘述上訴理由者，應於上訴期間屆滿後20日
內向本院補提理由書(均須按他造當事人之人數附繕本)「切勿逕
送上級法院」。　　　　　　　　　
中　　華　　民　　國　　110 　年　　3 　　月　　29　　日
　　　　　　　　　　　　　　  書記官  許原嘉　　　　
附錄論罪科刑法條：刑法第185條之3第1項第1款
駕駛動力交通工具而有下列情形之一者，處2年以下有期徒刑，
得併科20萬元以下罰金：
一、吐氣所含酒精濃度達每公升零點二五毫克或血液中酒精濃度
    達百分之零點零五以上。　
附件：
臺灣彰化地方檢察署檢察官起訴書
                                    109年度偵字第12682號
　　被　　　告　賴國屆　男　58歲（民國00年0月00日生）
　　　　　　　　　　　　住彰化縣○○鄉○○路0段000巷00號
　　　　　　　　　　　　國民身分證統一編號：Z000000000號
上列被告因公共危險案件，已經偵查終結，認應該提起公訴，茲
將犯罪事實及證據並所犯法條分敘如下：
　　　　犯罪事實
一、賴國屆於民國103、104年間，因公共危險案件經臺灣彰化地
    方法院以103年度交簡字第2485號、104年度交簡字第406號
    判處有期徒刑6月、6月確定，並接續執行，於105年3月5日
    執行完畢出監。詎仍不知悔改，於109年11月9日20時許，在
    其位於彰化縣○○鄉○○路0段000巷00號住處，飲用保力達藥酒
    2瓶後，於翌（10）日凌晨5時許，騎乘車牌號碼000-0000號
    普通重型機車上路。嗣於同年11月10日凌晨5時14分許，行
    經彰化縣員林市中正路與南昌路口，因轉彎未顯示方向燈為
    警攔查，並於同日凌晨5時23分許，對賴國屆實施吐氣酒精
    濃度檢驗，發現其吐氣所含酒精濃度達每公升0.26毫克。
二、案經彰化縣警察局員林分局報告偵辦。
    　  證據並所犯法條
一、上開犯罪事實，業據被告賴國屆於警詢及偵訊時坦承不諱，
    ，並有彰化縣警察局員林分局酒精測試紀錄表、彰化縣○○○○
    ○○○道路○○○○○○○○○○○○○號查詢機車駕駛人、車輛詳細資料報
    表及監視器擷圖照片等在卷可資佐證。足認被告之自白與事
    實相符，其罪嫌堪以認定。
二、核被告所為，係犯刑法第185條之3第1項第1款之公共危險罪
    嫌。又被告曾受犯罪事實欄所述有期徒刑之執行，有本署刑
    案資料查註紀錄表在卷可參，其於有期徒刑執行完畢後，5
    年以內故意再犯本件有期徒刑以上之罪，為累犯，請酌情加
    重其刑。
三、依刑事訴訟法第251條第1項提起公訴。
    此　致
臺灣彰化地方法院
中　　華　　民　　國　 109　　年　  11　　月　  30    日
                              檢  察  官  林  芬  芳